臺灣臺南地方法院刑事判決
111年度交易字第131號
公  訴  人  臺灣臺南地方檢察署檢察官
被      告  張太銘



上列被告因公共危險案件，經檢察官提起公訴（110年度偵字第2
5242號），因被告於準備程序中就被訴事實為有罪之陳述，本院
改依簡式審判程序審理，茲判決如下：
    主  文
張太銘吐氣所含酒精濃度達每公升零點二五毫克以上而駕駛動力
交通工具，累犯，處有期徒刑玖月。
    事  實
一、張太銘於民國110年11月15日17時許起至同日18時許止，在
    臺南市關廟安南區和濟宮廟前飲用高粱酒，明知吐氣所含酒
    精濃度達每公升0.25毫克以上，不得駕駛動力交通工具，猶
    基於酒後駕駛動力交通工具之犯意，仍無照騎乘車牌號碼00
    0-0000號普通重型機車上路。嗣於同日19時47分許，行經臺
    南市○○區○○路○段00巷000弄00號旁時，因不勝酒力失控自撞
    於路旁，經警獲報到場處理，乃於同日20時55分許，在臺南
    市立安南醫院測得其吐氣所含酒精濃度達每公升1.76毫克，
    始悉上情。
二、案經臺南市政府警察局第三分局報告臺灣臺南地方檢察署檢
    察官偵查起訴。
    理  由
一、按本件被告張太銘所犯為死刑、無期徒刑、最輕本刑3年以
    上有期徒刑以外之罪，亦非高等法院管轄之第一審案件，其
    就被訴事實為有罪之陳述，經告知簡式審判程序之旨，並聽
    取檢察官及被告之意見後，本院依刑事訴訟法第273條之1第
    1項規定裁定進行簡式審判程序，是本案之證據調查，依同
    法第273條之2規定，不受同法第159條第1項、第161條之2、
    第161條之3、第163條之1，及第164條至第170條所規定證據
    能力認定及調查方式之限制，合先敘明。
二、上開犯罪事實，迭據被告於警詢、偵查及審理時供承不諱（
    警卷第3至5頁；偵卷第29至30頁；本院卷第34頁），並有臺
    南市政府警察局第三分局交通分隊道路交通事故當事人酒精
    測定紀錄表、財團法人台灣商品檢測驗證中心呼氣酒精測試
    器檢定合格證書、臺南市政府警察局舉發違反道路交通管理
    事件通知單1紙、公路監理電子閘門證號查詢機車駕駛人、
    道路交通事故現場圖、道路交通事故調查表（一）、（二）
    、道路交通事故照片13張等件在卷可稽（警卷第7至11、17
    至23、29至41頁），堪認被告任意性之自白確與事實相符；
    是本件事證明確，被告上開犯行洵堪認定，應予依法論科。
三、論罪科刑
  ㈠按行為後法律有變更者，適用行為時之法律；但行為後之法
    律有利於行為人者，適用最有利於行為人之法律，刑法第2
    條第1項定有明文。查被告行為後，刑法第185條之3第1項第
    1款業於111年1月28日修正公布，並依中央法規標準法第13
    條之規定，自公布之日起算至第3日即同年月30日起生效，
    而修正前刑法第185條之3第1項第1款規定為：「駕駛動力交
    通工具而有下列情形之一者，處2年以下有期徒刑，得併科2
    0萬元以下罰金：一、吐氣所含酒精濃度達每公升0.25毫克
    或血液中酒精濃度達百分之0.05以上」，修正後該條文則規
    定為：「駕駛動力交通工具而有下列情形之一者，處3年以
    下有期徒刑，得併科30萬元以下罰金：一、吐氣所含酒精濃
    度達每公升0.25毫克或血液中酒精濃度達百分之0.05以上」
    ，提高有期徒刑及罰金刑之法定最高刑度，經比較新舊法結
    果，修正後之規定並未較有利於被告，故本件仍應適用被告
    行為時即修正前刑法第185條之3第1項第1款之規定。是核被
    告所為，係犯修正前刑法第185條之3第1項第1款之吐氣所含
    酒精濃度達每公升0.25毫克以上而駕駛動力交通工具罪。
  ㈡另卷內道路交通事故肇事人自首情形紀錄表1紙固勾選被告之
    自首情形為：「報案人或勤指中心轉來資料未報明肇事人姓
    名，處理人員前往現場處理時，肇事人在場，並當場承認為
    肇事人員」等情，惟此所謂被告承認「肇事」應係指被告承
    認其騎車自撞於路旁一事而言，且被告於本院審理時自陳：
    「是警察先幫我酒測的，再問我有沒有喝酒」（本院卷第36
    頁），未見被告於現場警方對其進行酒精測試前即有自首之
    情形，難認有自首規定之適用，附此敘明。
  ㈢被告前因肇事逃逸案件，經本院以107年度交訴字第15號判處
    有期徒刑1年2月確定，復因不能安全駕駛案件，經本院以10
    7年度交簡字第999號判處有期徒刑3月確定，上開2罪定應執
    行有期徒刑1年4月，於109年2月24日假釋期滿執行完畢，後
    再因不能安全駕駛罪，經本院以110年度交簡字第1458號判
    處有期徒刑6月確定，目前仍在監執行中，有臺灣高等法院
    被告前案紀錄表1份在卷可參，被告受有期徒刑執行完畢後
    ，5年內故意再犯本案有期徒刑以上之罪，為累犯，本院斟
    酌司法院釋字第775號解釋意旨，認被告於執行完畢後未及5
    年又再犯本案，足見其刑罰反應力薄弱，而本案並無應處最
    低法定刑，又無刑法第59條規定得減輕之情形，且適用累犯
    加重規定時，亦無超過其所應負擔罪責之情事，爰依刑法第
    47條第1項之規定加重其刑。
  ㈣爰以行為人之責任為基礎，審酌被告除有前述刑事前案紀錄
    外，另有多次酒後駕車之公共危險案件，本次已係被告第5
    度因相同類型之案件為警查獲，其對酒後不能駕車及酒醉駕
    車之危險性當有甚為深刻之認識，被告竟仍漠視自己安危，
    罔顧法律禁止規範與公眾道路通行之安全，再度於酒後駕駛
    機車行駛於道路，並因酒後控制力、注意力減弱，不慎自撞
    於路旁，對公眾交通往來顯已造成高度危害，所為實無足取
    ，亦顯見其無視法紀，更缺乏對其他用路人人身安全之尊重
    觀念，且其經測得吐氣所含酒精濃度達每公升1.76毫克，酒
    醉程度非輕，殊值非難，惟念被告犯後坦承犯行，態度尚可
    ，兼衡其於警詢自述之教育程度、家庭經濟狀況（因涉及被
    告個人隱私，不予揭露，詳警卷第3頁），併參酌其年齡、
    素行（參卷附臺灣高等法院被告前案紀錄表）、犯罪之動機
    、目的、手段、法益侵害程度等一切情狀，量處如主文所示
    之刑，並定易科罰金的折算標準。
據上論斷，應依刑事訴訟法第273條之1第1項、第299條第1項前
段，修正前刑法第185條之3第1項第1款、刑法第2條第1項前段、
第47條第1項，刑法施行法第1條之1第1項，判決如主文。
本案經檢察官王鈺玟提起公訴，檢察官陳于文到庭執行職務。
中　　華　　民　　國　　111 　年　　4　　 月　　1　 　日
　　　　　　　　　刑事第三庭    法　官　茆怡文
以上正本證明與原本無異。
如不服本判決應於收受本判決後20日內向本院提出上訴書狀，並
應敘述具體理由。其未敘述上訴理由者，應於上訴期間屆滿後20
日內向本院補提理由書狀（均須按他造當事人之人數附繕本）「
切勿逕送上級法院」。 
　　　　　　　　　　　　　　　　書記官　薛雯庭
中　　華　　民　　國　　111 　年　　4 　　月　　1 　　日
附錄所犯法條：
修正前刑法第185條之3第1項
駕駛動力交通工具而有下列情形之一者，處2年以下有期徒刑，
得併科20萬元以下罰金：
一、吐氣所含酒精濃度達每公升零點二五毫克或血液中酒精濃度
    達百分之零點零五以上。
二、有前款以外之其他情事足認服用酒類或其他相類之物，致不
    能安全駕駛。
三、服用毒品、麻醉藥品或其他相類之物，致不能安全駕駛。